【裁判字號】    98,交聲,2506
【裁判日期】    980907
【裁判案由】    違反道路交通管理處罰條例聲明異議
【裁判全文】
臺灣臺北地方法院交通事件裁定        98年度交聲字第2506號
原處分機關  臺北市交通事件裁決所
異  議  人
即受處分人  乙○○
上列受處分人因違反道路交通管理處罰條例案件，對於臺北市交
通事件裁決所於98年7月28日北市裁罰字第裁22─1AD840127號裁
決書所為之處分聲明異議，本院裁定如下：
    主  文
異議駁回。
    理  由
一、聲明異議意旨略以：異議人即受處分人乙○○騎乘其所有車
    牌號碼CPQ─853號重型機車一部，於98年7月8日早上10時47
    分許，在臺北市○○區○○路一段21巷週邊，暫停在劃有紅
    線路段之紅線範圍內之「在禁止臨時停車處所停車」違規，
    惟異議人雖不否認有於上揭時地附近暫停前開車輛，然伊於
    同日早上9 時許，停在上開附近未劃有紅線路段處所，未停
    在上揭紅線範圍內，伊即前往補習，詎迄至同日下1 時許，
    伊返回該處取車時，竟發現伊車子係被移動至遭舉發之違規
    處，爰對原處分不服，依法聲明異議，請求撤銷原處分等云
    云。
二、原處分機關以：異議人即受處分人乙○○確有於上揭時地駕
    車，暫停在劃有紅線路段之紅線範圍內之「在禁止臨時停車
    處所停車」之違規事實，並經臺北市停車管理工程處交通助
    員甲○○依法舉發違反道路交通管理事件通知單。嗣異議人
    於98年7 月28日收受本件裁決書，並於同日提出異議陳訴，
    原處分機關函請舉發單位調查結果，仍認受處分人有上開違
    規行為，乃依道路交通管理處罰條例第56條第1項第1款及違
    反道路交通管理事件統一裁罰基準及處理細則所訂之違反道
    路交通管理事件統一裁罰基準表之規定，於98年7 月28日所
    為北市裁罰字第裁22─1AD840127 號裁決書裁處受處分人新
    臺幣（下同）600元罰鍰等語。
三、按道路交通管理處罰條例所稱之「車輛」，係指在道路上以
    原動機行駛之汽車（包括機器腳踏車）或以人力、獸力行駛
    之車輛；道路交通安全規則所稱之「汽車」，係指在道路上
    不依軌道或電力架線而以原動機行駛之車輛（包含機器腳踏
    車），道路交通管理處罰條例第3 條第8 款、道路交通安全
    規則第2條第1項第1 款有明文規定。次按禁止臨時停車線為
    紅色實線，用以指示禁止臨時停車路段；禁止臨時停車處所
    不得停車，道路交通標誌標線號誌設置規則第169條第1項、
    第2項、道路交通安全規則第112條第1項第1款定有明文。末
    按汽車（含機器腳踏車）駕駛人停車時，在禁止臨時停車處
    所停車者，處新臺幣600元以上1,200元以下罰鍰以下罰鍰第
    56條第1項第1款定有明文。
四、經查：
(一)、受處分人所有之前揭機車，確有於上揭時、地，停放在劃有
    紅線之路段上停車之事實，有上開劃有紅線路段之違規照片
    、舉發違反道路交通管理事件通知單、裁決書、臺北市停車
    管理工程處98年7 月22日書函、送達證書等在卷可徵。復查
    採證照片顯示，旨揭車輛未依規定而於道路劃有紅色禁止臨
    時停車標線路段，且已無駕駛人在現場因而構成違規停車，
    又受處分人申訴車輛因遭到不明人士移動而造成違規情節，
    因無具體證明，爰不足以構成阻卻舉發違規停車之理由等語
    ，有前述臺北市停車管理工程處98年7月22日書函1紙存卷可
    採。
(二)、另依卷附之舉發照片以觀，受處分人之機車龍頭乃上鎖狀態
    ，其機車明顯停放於劃設有紅實線之道路緣石外側無訛；復
    有證人甲○○於本院98年8 月25日訊時證述：我是台北市停
    車管理工程處交通助理員，本件是我舉發，上開機車於98年
    7月8日上午10時47分，地點在臺北市○○路○段21巷8 號旁
    邊，因為上開21巷整條都是畫有紅線，該機車違規停車是在
    禁止臨時停車處所停車，我拍照違規停車，並有舉發單，從
    我到現場至離開止計有3 分鐘，那天該處只有那部機車違規
    停在8 號紅線上面，我有去查訪嘟嘟房員工，可是該監視器
    是往內的，我有去問上開8 號的「勝野電子材料行」的員工
    ，問對這部機車有無印象，我有把照片給他們看，他們都沒
    有什麼印象等語明確，並有臺北市停車管理工程處98年8 月
    28日函在卷可佐。
(三)、再者，受處分人雖辯稱機車本停在「停放區」，係遭他人移
    至馬路上紅線上云云，惟始終未能對原究竟停放在何處合法
    停放區一事，舉證以實其說，亦不能提出有利之積極證據以
    供本院參酌，本院衡酌全部卷證後，仍難以受處分人之辯述
    ，逕為對其有利之認定。
五、綜上，受處分人於前揭時、地，在繪製紅色實線之禁止臨時
    停車標線處所停車之違規行為，事證明確，洵堪認定。原處
    分機關依道路交通管理處罰條例第56條第1項第1款及違反道
    路交通管理事件統一裁罰基準表之規定，裁罰受處分人罰鍰
    600 元，核無違誤，亦無不當。異議人猶執前詞指摘原處分
    不當，為無理由，自應將其異議予以駁回。
六、據上論斷，應依道路交通案件處理辦法第19條，裁定如主文
    。
中    華    民    國    98    年   9      月    7     日
                     交通法庭 法  官  施添寶
以上正本證明與原本無異。
如不服本裁定，應於裁定送達後5日內向本院提出抗告狀。
                              書記官  陳弘文
中    華    民    國    98    年   9      月    7     日


司法院資訊處製作；財團法人民間司法改革基金會備份。
